臺北高等行政法院判決　　　　　　　　　　　　　　　九十三年度簡字第八○六號
　　原　　　告　天羅地網直效行銷股份有限公司
　　代　表　人　甲○○
　　被　　　告　財政部臺北市國稅局
　　代　表　人　張盛和（局長）
右當事人間因營利事業所得稅事件，原告不服財政部中華民國九十三年四月十三日台
財訴字第○九三○○○八○五五號訴願決定，提起行政訴訟。本院判決如左：
　　主  文
原告之訴駁回。
訴訟費用由原告負擔。
　　事  實
一、事實概要：
    緣原告八十九年度營利事業所得稅結算申報，列報營業收入新台幣（下同）三、
    七二七、五九五元，營業成本為三、０九四、三０七元，嗣經台北市稅捐稽徵處
    中正分處查獲原告當年度銷貨收入（信用卡收入）二一二、三０二元漏未開立統
    一發票，乃通報被告據以核定營業收入為三、九三九、八九八元；並以原告無法
    提供成本分析資料，經據原告出具同意書按同業利潤標準（行業代號：七五０三
    --一三，網際網路連線服務業，毛利率百分之六十六）核定營業成本為一、三三
    九、五六五元。另以其短漏報營業收入二一二、三０二元計漏報所得額一四０、
    一一九元，致短漏報所得稅額二０、九八六元，違反所得稅法第七十一條第一項
    規定，乃按所得稅法第一百十條第一項按所漏稅額處０．四倍之罰鍰八、三００
    元（計至百元止）。原告不服，申經復查結果未獲變更，原告仍表不服，提起訴
    願亦遭駁回，原告猶未甘服，遂提起行政訴訟。
二、兩造聲明：
　　(一)原告聲明求為判決：1.訴願決定及原處分均撤銷。
                        2.訴訟費用由被告負擔。
　　(二)被告聲明求為判決：1.駁回原告之訴。
                        2.訴訟費用由原告負擔。
三、兩造之爭點：被告認原告八十九年度營利事業所得稅結算申報，漏報所得額一四
　　０、一一九元，致短漏報所得稅額二０、九八六元，違反所得稅法第七十一條第
　　一項規定，乃按所得稅法第一百十條第一項按所漏稅額處０．四倍之罰鍰八、三
　　００元，是否適法？
　　(一)原告主張之理由：
      1.原告因八十九年度營所稅申報部份信用卡部份未列入營業收入，但在九十年
        經查獲，原告已主動向處分機關申請更正，營業稅補繳加罰鍰，營所稅同時
        主動申請更正，在當年度為查核方式繳納稅金，原告仍主張當年度虧損大於
        漏報，被告是否應將漏報收入減除或加上半期損益（虧損）重新開立稅單，
        原告請給予公平公正原則，給予實體查核。
      2.綜上所述原告理由如上，懇請  准予斟酌，以為權益。
　　(二)被告主張之理由：
      1.按「納稅義務人自動向稅捐稽徵機關補報並補繳所漏稅款者，凡屬未經檢舉
        、未經稽徵機關或財政部指定之調查人員進行調查之案件，左列之處罰一律
        免除；其涉及刑事責任者，並得免除其刑：一、本法第四十一條至第四十五
        條之處罰。二、各稅法所定關於逃漏稅之處罰。…」為稅捐稽徵法第四十八
        條之一第一項所明定。次按「納稅義務人應於每年二月二十日起至三月底止
        ，填具結算申報書，向該管稽徵機關，申報其上一年度內構成綜合所得總額
        或營利事業收入總額之項目及數額，以及有關減免、扣除之事實，並應依其
        全年應納稅額減除暫繳稅額、尚未抵繳之扣繳稅額及可扣抵稅額，計算其應
        納之結算稅額」及「納稅義務人已依本法規定辦理結算申報，但對依本法規
        定應申報課稅之所得額有漏報或短報情事者，處以所漏稅額兩倍以下之罰鍰
        」分別為行為時所得稅法第七十一條第一項及第一百十條第一項所明定。
      2.原告八十九年度營利事業所得稅結算申報，原列報營業收入三、七二七、五
        九五元，營業成本為三、０九四、三０七元，嗣經台北市稅捐稽徵處中正分
        處查獲訴願人當年度銷貨收入（信用卡收入）二一二、三０二元漏未開立統
        一發票，遂向被告申請更正營業收入為三、九三九、八九八元。被告原核定
        依據台北市稅捐稽徵處通報資料，核定營業收入為三、九三九、八九八元，
        漏報營業收入二一二、三０二元；另因原告無法提供成本分析資料，並出具
        同意依照同業利潤標準核定營業成本說明書，乃核定營業成本為一、三三九
        、五六五元，漏報所得額為一四０、一一九元，全年所得額為一二三、九四
        四元，並處罰鍰八、三００元。
      3.經查台北市稅捐稽徵處中正分處於九十年十一月十四日查獲原告漏報信用卡
        收入二一二、三０二元後，原告於九十年十二月四日始具文向被告申請更正
        八十九年度營利事業所得稅結算申報書之營業收入數，該違章事實既經稽徵
        機關查獲在先，已無前揭稅捐稽徵法第四十八條之一第一項之適用，是原核
        定洵無違誤，原告復執前詞爭執，仍難認有理由，核無足採。
      據上論述，本件原處分及所為復查、訴願決定均無違誤，為此請求判決如被告
      答辯之聲明。
　　理  由
一、本件被告核定原告短漏報所得稅額二０、九八六元，處以罰鍰八、三００元，金
    額在二十萬元以下（司法院曾依行政訴訟法第二百二十九條第二項之規定，將行
    政訴訟法第二百二十九條第一項之簡易案件金額（價額）提高為二十萬元，並自
    九十三年一月一日起施行），本件係屬行政訴訟法第二百二十九條第一項事件涉
    訟，應依簡易訴訟程序進行之，先予明。
二、按「納稅義務人自動向稅捐稽徵機關補報並補繳所漏稅款者，凡屬未經檢舉、未
    經稽徵機關或財政部指定之調查人員進行調查之案件，左列之處罰一律免除；其
    涉及刑事責任者，並得免除其刑：一、本法第四十一條至第四十五條之處罰。二
    、各稅法所定關於逃漏稅之處罰。…」為稅捐稽徵法第四十八條之一第一項所明
    定。次按「納稅義務人應於每年二月二十日起至三月底止，填具結算申報書，向
    該管稽徵機關，申報其上一年度內構成綜合所得總額或營利事業收入總額之項目
    及數額，以及有關減免、扣除之事實，並應依其全年應納稅額減除暫繳稅額、尚
    未抵繳之扣繳稅額及可扣抵稅額，計算其應納之結算稅額」及「納稅義務人已依
    本法規定辦理結算申報，但對依本法規定應申報課稅之所得額有漏報或短報情事
    者，處以所漏稅額兩倍以下之罰鍰」分別為行為時所得稅法第七十一條第一項及
    第一百十條第一項所明定。
三、本件原告八十九年度營利事業所得稅結算申報，列報營業收入三、七二七、五九
    五元，營業成本為三、０九四、三０七元，嗣經台北市稅捐稽徵處中正分處查獲
    原告當年度銷貨收入（信用卡收入）二一二、三０二元漏未開立統一發票，乃通
    報被告據以核定營業收入為三、九三九、八九八元；並以原告無法提供成本分析
    資料，經據原告出具同意書按同業利潤標準（行業代號：七五０三 -- 一三，網
    際網路連線服務業，毛利率百分之六十六）核定營業成本為一、三三九、五六五
    元。另以其短漏報營業收入二一二、三０二元計漏報所得額一四０、一一九元，
    致短漏報所得稅額二０、九八六元，違反所得稅法第七十一條第一項規定，乃按
    所得稅法第一百十條第一項按所漏稅額處０．四倍之罰鍰八、三００元（計至百
    元止）。原告不服，申經復查結果未獲變更，原告仍表不服，提起訴願亦遭駁回
    各情，有營利事業所得稅結算申報書、核定通知書、核定稅額繳款書、罰鍰繳款
    書、復查決定書、訴願決定書等附卷可稽，堪認屬實；原告循序起訴意旨略以八
    十九年度營所稅申報部份信用卡部份未列入營業收入，但九十年經查獲，已主動
    向處分機關申請更正，營業稅補繳加罰鍰，營所稅同時主動申請更正，在當年度
    為查核方式繳納稅金，當年度虧損大於漏報，應將漏報收入減除或加上半期損益
    （虧損）重新開立稅單云云。
四、卷查原告八十九年度營利事業所得稅結算申報，原列報營業收入三、七二七、五
    九五元，營業成本為三、０九四、三０七元，嗣經台北市稅捐稽徵處中正分處查
    獲原告當年度銷貨收入（信用卡收入）二一二、三０二元漏未開立統一發票，遂
    向被告申請更正營業收入為三、九三九、八九八元。被告原核定依據台北市稅捐
    稽徵處通報資料，核定營業收入為三、九三九、八九八元，漏報營業收入二一二
    、三０二元；另因原告無法提供成本分析資料，並出具同意依照同業利潤標準核
    定營業成本說明書（有該同意書面附原處分卷可稽），乃核定營業成本為一、三
    三九、五六五元，漏報所得額為一四０、一一九元，全年所得額為一二三、九四
    四元，並處罰鍰八、三００元。又台北市稅捐稽徵處中正分處於九十年十一月十
    四日查獲原告漏報信用卡收入二一二、三０二元後，原告於九十年十二月四日始
    具文向被告申請更正八十九年度營利事業所得稅結算申報書之營業收入數，該違
    章事實既經稽徵機關查獲在先，已無前揭稅捐稽徵法第四十八條之一第一項免罰
    規定之適用，原告主張之情，並非可採。
五、綜上所述，原告起訴論旨，並非可採；原處分認事用法尚無違誤，復查及訴願決
    定遞予維持，亦無不合，原告訴請撤銷，為無理由，應予駁回。又本件係適用簡
    易訴訟程序，爰不經言詞辯論逕為判決。
據上論結，本件原告之訴為無理由，爰依行政訴訟法第二百三十三條第一項、第九十
八條第三項前段，判決如主文。
中　　　華　　　民　　　國　　九十三　　年　　　十　　　月　　二十九　　日
                                  臺北高等行政法院  第六庭
      　　　　　　　　　　　　　　　　　　　　      法　官　許瑞助
右為正本係照原本作成。
本件以訴訟事件所涉及之法律見解具有原則性者為限，始得於本判決送達後二十日
內向本院提出上訴狀並表明上訴理由，如已於本判決宣示後送達前提起上訴者，應
於判決送達後二十日內補具上訴理由（均按他造人數附繕本），且經最高行政法院
許可後方得上訴。
中　　　華　　　民　　　國　　九十三　　年　　　十　　　月　　二十九　　日
                                                    書記官  吳芳靜
